臺灣高等法院刑事裁定
111年度聲字第3242號
聲  請  人  臺灣高等檢察署檢察官
受  刑  人  陳萬福




上列聲請人因受刑人數罪併罰有二裁判以上，聲請定其應執行之
刑（聲請案號：臺灣高等檢察署111年度執聲字第1232號），本
院裁定如下：
    主  文
陳萬福犯如附表所示各罪所處之刑，應執行有期徒刑捌年拾月。
    理  由
一、聲請意旨略以：上列受刑人陳萬福因違反毒品危害防制條例
    等數罪，先後經判決確定如附表，應依刑法第53條、第50條
    第1項但書、第2項、第51條第5款規定，定其應執行之刑，
    爰依刑事訴訟法第477條第1項聲請裁定等語。
二、按「裁判確定前犯數罪者，併合處罰之。但有下列情形之一
    者，不在此限：一、得易科罰金之罪與不得易科罰金之罪。
    二、得易科罰金之罪與不得易服社會勞動之罪。三、得易服
    社會勞動之罪與不得易科罰金之罪。四、得易服社會勞動之
    罪與不得易服社會勞動之罪」、「前項但書情形，受刑人請
    求檢察官聲請定應執行刑者，依第51條規定定之」、「數罪
    併罰，有二裁判以上者，依第51條之規定，定其應執行之刑
    」、「數罪併罰，分別宣告其罪之刑，依下列各款定其應執
    行者：……五、宣告多數有期徒刑者，於各刑中之最長期以上
    ，各刑合併之刑期以下，定其刑期。但不得逾30年」，刑法
    第50條第1項、第2項、第53條、第51條第5款分別定有明文
    。再者，法律上屬於自由裁量之事項，有其外部性界限及內
    部性界限，並非概無拘束。依據法律之具體規定，法院應在
    其範圍選擇為適當之裁判者，為外部性界限；而法院為裁判
    時，應考量法律之目的，及法律秩序之理念所在者，為內部
    性界限。法院為裁判時，二者均不得有所踰越。在數罪併罰
    ，有二裁判以上，定其應執行之刑時，固屬於法院自由裁量
    之事項，然仍應受前揭外部性界限及內部性界限之拘束（最
    高法院94年度台非字第233號判決意旨參照）。又刑事訴訟
    法第370條第2項「前項所稱刑，指宣告刑及數罪併罰所定應
    執行之刑」、第3項「第1項規定，於第一審或第二審數罪併
    罰之判決，一部上訴經撤銷後，另以裁定定其應執行之刑時
    ，準用之」之規定，已針對第二審上訴案件之定應執行之刑
    ，明定有不利益變更禁止原則之適用；而分屬不同案件之數
    罪併罰有應更定執行刑之情形，倘一裁判宣告數罪之刑，曾
    經定其執行刑，再與其他裁判宣告之刑定其執行刑時，在法
    理上亦應同受此原則之拘束，亦即，另定之執行刑，其裁量
    所定之刑期，不得較重於前定之執行刑加計後裁判宣告之刑
    之總和（最高法院103年度台抗字第707號、第674號裁定意
    旨參照）。
三、經查：受刑人因犯如附表所示之罪，經如附表所示法院各判
    處如附表所示之刑，均經分別確定在案，此有臺灣宜蘭地方
    法院107年度訴字第232號刑事判決、107年度訴字第41號刑
    事判決、107年度訴字第387號刑事判決、107年度矚訴字第1
    號刑事判決、本院110年度上更一字第1號刑事判決、最高法
    院110年度台上字第5328號刑事判決及本院被告前案紀錄表
    等在卷可參。受刑人所犯如附表所示各罪中，有得易科罰金
    亦得易服社會勞動之罪（編號1、4、5），復有不得易科罰
    金亦不得易服社會勞動之罪（編號2、3、6），雖已合於刑
    法第50條第1項但書規定，惟受刑人已請求檢察官聲請定其
    應執行刑，有「臺灣宜蘭地方檢察署依102年1月25日修正施
    行之刑法第50條調查受刑人是否聲請定應執行刑調查表」附
    卷可憑，自應依據刑法第50條第2項規定，依同法第51條規
    定定其應執行刑。茲檢察官聲請最後事實審之本院就受刑人
    所犯如附表所示之罪定應執行之刑，本院審核後認檢察官之
    聲請於法並無不合，爰就受刑人所犯如附表所示之罪，依刑
    法第51條第5款限制加重原則規定之外部性界限（即以最長
    期宣告刑有期徒刑7年6月為下限，以宣告刑總和有期徒刑10
    年為上限），並參酌如附表編號1至5所示之罪曾經臺灣宜蘭
    地方法院以108年度聲字第456號裁定應執行有期徒刑1年10
    月確定【是此時裁量所定刑期，不得較重於前定執行刑（有
    期徒刑1年10月）加計其餘裁判之宣告刑（有期徒刑7年6月
    ）總和有期徒刑9年4月】，再考量受刑人之犯罪次數、情節
    及貫徹刑法量刑公平正義理念，並參酌受刑人所表示之書面
    意見（見本院查詢表）等情，定受刑人應執行之刑。
據上論斷，應依刑事訴訟法第477條第1項，刑法第50條第2項、
第53條、第51條第5款，裁定如主文。
中　　華　　民　　國　　111 　年　　9 　　月　　30　　日
                  刑事第十八庭  審判長法  官  何俏美
                                      法  官  葉乃瑋
                                      法  官  黃紹紘
以上正本證明與原本無異。
如不服本裁定，應於收受送達後5日內向本院提出抗告狀。
                                      書記官  顏淑華
中　　華　　民　　國　　111 　年　　10　　月　　4 　　日

附表
編    號  1 2 3 罪    名  毒品危害防制條例 （施用第一級毒品罪） 毒品危害防制條例 （施用第二級毒品罪） 毒品危害防制條例 （施用第一級毒品罪） 宣 告 刑  有期徒刑6月 有期徒刑7月 有期徒刑7月 犯罪日期  民國106年11月2日 106年11月2日19時18分許為警採尿回溯前96小時內某時 106年6月2日8時10分許為警採尿時起回溯26小時內某時 偵查機關年度案號  臺灣宜蘭地方檢察署106年度毒偵字第1455號 臺灣宜蘭地方檢察署106年度毒偵字第1455號 臺灣宜蘭地方檢察署106年度毒偵字第850號等 最後事實審 法院 臺灣宜蘭地方法院 臺灣宜蘭地方法院 臺灣宜蘭地方法院  案號 107年度訴字第232號 107年度訴字第232號 107年度訴字第41號  判決日期 107年6月25日 107年6月25日 107年6月22日 確定判決 法院 臺灣宜蘭地方法院 臺灣宜蘭地方法院 臺灣宜蘭地方法院  案號 107年度訴字第232號 107年度訴字第232號 107年度訴字第41號  確定日期 107年8月1日 107年8月1日 107年7月26日 是否為得易科罰金之案件  是 否 否 是否為得易服社會勞動之案件  是 否 否 備    註  臺灣宜蘭地方檢察署107年度執字第2850號 臺灣宜蘭地方檢察署107年度執字第2851號 臺灣宜蘭地方檢察署107年度執字第3357號   編號1至5業經臺灣宜蘭地方法院以108年度聲字第456號裁定應執行有期徒刑1年10月確定（臺灣宜蘭地方檢察署108年度執更字第633號）   

編    號  4 5 6 罪    名  毒品危害防制條例 （施用第二級毒品罪） 毒品危害防制條例 （施用第一級毒品罪） 傷害致死 （傷害致死罪） 宣 告 刑  有期徒刑4月 有期徒刑6月 有期徒刑7年6月 犯罪日期  106年6月5日19時27分許為警採尿時起回溯96小時內某時(聲請書附表誤載為106年6月2日至106年6月5日) 107年3月18日 107年3月18日 偵查機關年度案號  臺灣宜蘭地方檢察署106年度毒偵字第850號等 臺灣宜蘭地方檢察署107年度毒偵字第490號 臺灣宜蘭地方檢察署107年度偵字第1766號等 最後事實審 法院 臺灣宜蘭地方法院 臺灣宜蘭地方法院 臺灣高等法院  案號 107年度訴字第41號 107年度訴字第387號 110年度上更一字第1號  判決日期 107年6月22日 108年2月27日 110年4月20日（聲請書附表誤載為110年10月28日） 確定判決 法院 臺灣宜蘭地方法院 臺灣宜蘭地方法院 最高法院  案號 107年度訴字第41號 107年度訴字第387號 110年度台上字第5328號  確定日期 107年7月26日 108年3月16日 110年10月28日 是否為得易科罰金之案件  是 是 否 是否為得易服社會勞動之案件  是 是 否 備    註  臺灣宜蘭地方檢察署107年度執字第3358號 臺灣宜蘭地方檢察署108年度執字第1175號 臺灣宜蘭地方檢察署110年度執字第2220號（111年執緝字第317號）   編號1至5業經臺灣宜蘭地方法院以108年度聲字第456號裁定應執行有期徒刑1年10月確定（臺灣宜蘭地方檢察署108年度執更字第633號）